【裁判字號】    97,訴,1012
【裁判日期】    970814
【裁判案由】    毒品危害防制條例
【裁判全文】
臺灣基隆地方法院刑事判決              97年度訴字第1012號
公  訴  人  臺灣基隆地方法院檢察署檢察官
被      告  甲○○
                    （現另案於臺灣基隆監獄基隆分監執行中
上列被告因違反毒品危害防制條例案件，經檢察官提起公訴（97
年度毒偵字第1554號），因被告所犯為死刑、無期徒刑、最輕本
刑為3 年以上有期徒刑或高等法院管轄第一審案件以外之罪，且
於準備程序進行中，被告先就被訴事實為有罪之陳述，經本院合
議庭裁定進行簡式審判程序，判決如下：
    主  文
甲○○施用第一級毒品，累犯，處有期徒刑玖月；扣案之第一級
毒品海洛因（驗餘淨重零點壹壹公克）沒收銷燬之，上開毒品之
包裝袋壹只，沒收之。
    事  實
一、甲○○前因施用毒品案件，經觀察、勒戒後，因認無繼續施
    用毒品之傾向，於民國94年12月21日執行完畢釋放，並經臺
    灣基隆地方法院檢察署檢察官以94年度毒偵字第3130號不起
    訴處分，復因施用第一、二級毒品案件，經本院以96年度訴
    字第164 號判決判處有期徒刑7 月、3 月，應執行有期徒刑
    9 月確定，嗣經本院依據中華民國96年罪犯減刑條例之規定
    ，就前開96年度訴字第164 號判決所科之刑，以96年度聲減
    字第717 號裁定分別減刑為有期徒刑3 月15日、1 月15日，
    並定應執行有期徒刑4 月15日，於97年2 月10日（起訴書誤
    載為「97年2 月11日」）因縮刑期滿執行完畢；又因施用第
    一級毒品案件，經本院以96年度訴字第958 號判決判處有期
    徒刑8 月、8 月，應執行有期徒刑1 年確定（尚未執行完畢
    ）。
二、詎甲○○仍未戒除毒癮惡習，於97年5 月11日上午7 、8 時
    許，在位於基隆市大武崙某工地內，以將第一級毒品海洛因
    及第二級毒品甲基安非他命混合置放於注射針筒內，加水混
    合後注射血管之方式，同時施用第一、二級毒品。嗣於97年
    5 月13日上午10時許，在基隆市○○區○○路194 巷2 號前
    為警查獲，並扣得甲○○持有之第一級毒品海洛因1 小包（
    驗餘淨重0.11公克），另經警採集尿液送驗後，始悉上情。
三、案經基隆市警察局第一分局報請臺灣基隆地方法院檢察署檢
    察官偵查起訴。
    理  由
壹、程序事項
    被告甲○○所犯者非為死刑、無期徒刑、最輕本刑為3 年以
    上有期徒刑之罪或高等法院管轄第一審案件，其於準備程序
    進行中，先就被訴事實為有罪之陳述，經告知其簡式審判程
    序之旨，並聽取公訴人、被告之意見後，本院合議庭依刑事
    訴訟法第273 條之1 第1 項之規定，裁定由受命法官獨任以
    簡式審判程序進行本案之審理。
貳、實體事項
一、事實認定部分
    上開事實，業據被告於本院審理時坦承不諱，且被告為警查
    獲後，採集之尿液檢體經送臺灣尖端先進生技醫藥股份有限
    公司檢驗，確呈海洛因代謝物嗎啡、可待因及甲基安非他命
    之陽性檢驗結果，此有該公司97年5 月22日出具之濫用藥物
    檢驗報告及基隆市警察局第一分局偵辦毒品案件尿液檢體對
    照表附卷可稽，又扣案之白色粉末1 小包（驗餘淨重0.11公
    克）經鑑定後，含有第一級毒品海洛因之成分，此有交通部
    民用航空局航空醫務中心97年6 月2 日航藥鑑字第0972829
    號毒品鑑定書在卷供參，足認被告之自白與事實相符，本件
    事證明確，被告犯行應堪認定。
二、論罪科刑部分
（一）被告前因施用毒品案件，經觀察、勒戒後，於94年12月21
      日執行完畢釋放，有臺灣高等法院被告前案紀錄表在卷可
      稽，其經觀察、勒戒執行完畢釋放後，5 年內再行施用第
      一、二級毒品，核其所為，係犯毒品危害防制條例第10條
      第1 、2 項之施用第一、二級毒品罪。被告持有第一、二
      級毒品以供施用，持有之低度行為應為施用之高度行為所
      吸收，均不另論罪。
（二）被告於前開時間，以將第一級毒品海洛因及第二級毒品甲
      基安非他命混合置放於注射針筒內，加水混合後注射血管
      之方式，混合施用第一級毒品海洛因及第二級毒品甲基安
      非他命，係以一行為同時觸犯構成要件不同之罪名，為想
      像競合犯，應從重依施用第一級毒品罪處斷。至於起訴書
      認對於被告施用第一、二級毒品之行為，應予分論併罰等
      情，應屬誤會。
（三）被告曾受如事實欄所載之徒刑執行完畢，此有臺灣高等法
      院被告前案紀錄表在卷可稽，其受徒刑之執行完畢，再為
      本件施用毒品之犯行，係於5 年以內故意再犯有期徒刑以
      上之罪，為累犯，應依刑法第47條第1 項之規定加重其刑
      。
（四）爰審酌被告經觀察、勒戒，並經刑罰矯治後，竟未戒除毒
      癮之惡習，而再三施用毒品，顯認缺乏戒斷決心，然其所
      為僅屬戕害自身之行為，未侵犯其他法益，且於本院審理
      時坦認犯行，犯後態度尚屬良好等一切情狀，量處如主文
      所示之刑。
（五）又按查獲之第一、二級毒品及專供製造或施用第一、二級
      毒品之器具，不問屬於犯人與否，均沒收銷燬之，毒品危
      害防制條例第18條第1 項前段定有明文；本件扣案之白色
      粉末（驗餘淨重0.11公克），確為第一級毒品海洛因，業
      如前述，是應依上開規定宣告沒收銷燬之；另上開毒品之
      包裝袋1 只，為被告所有供持有第一級毒品犯罪所用之物
      ，已據被告供承在卷，應依刑法第38條第1 項第2 款之規
      定宣告沒收。
據上論斷，應依刑事訴訟法第273 條之1 第1 項、第299 條第1
項前段，毒品危害防制條例第10條第1 項、第2 項、第23條第2
項、第18條第1 項前段，刑法第11條前段、第55條前段、第47條
第1 項、第38條第1 項第2 款，判決如主文。
本案經檢察官乙○○到庭執行職務。
中    華    民    國    97    年    8     月    14    日
                  刑事第二庭法    官  邰婉玲
以上正本證明與原本無異。
如不服本判決應於收受本判決後10日內向本院提出上訴書狀，其
未敘述上訴理由者，並得於提起上訴後10日內向本院補提理由書
狀（均須按他造當事人之人數附繕本）「切勿逕送上級法院」。
中    華    民    國    97    年    8     月    14    日
                            書 記 官  彭筠凱
附錄所犯法條：
毒品危害防制條例第10條
施用第一級毒品者，處 6 月以上 5 年以下有期徒刑。
施用第二級毒品者，處 3 年以下有期徒刑。


司法院資訊處製作；財團法人民間司法改革基金會備份。
